【裁判字號】    99,上訴,3360
【裁判日期】    991123
【裁判案由】    毒品危害防制條例
【裁判全文】
臺灣高等法院刑事判決                99年度上訴字第3360號
上  訴  人
即  被  告  盛評原名育華.
選任辯護人  廖克明律師
上列上訴人因違反毒品危害防制條例案件，不服臺灣桃園地方法
院99年度訴字第446號，中華民國99年7月29日第一審判決（起訴
案號：臺灣桃園地方法院檢察署99年度偵字第12204號），提起
上訴，本院判決如下：
    主  文
原判決就盛評販賣第一級毒品既遂罪、販賣第一級毒品未遂罪
及定執行刑部分均撤銷。
盛評販賣第一級毒品，累犯，處有期徒刑捌年拾月。扣案如附
表一所示之物及扣案新台幣壹仟元均沒收；又販賣第一級毒品，
未遂，累犯，處有期徒刑伍年陸月。扣案如附表一、附表三所示
之物均沒收；扣案如附表二所示之毒品沒收銷燬之。應執行有期
徒刑拾年捌月。扣案如附表一、附表三所示之物及扣案新台幣
壹仟元均沒收；扣案如附表二所示之毒品沒收銷燬之。
    事  實
一、盛評前於民國92年間因偽造文書案件，經本院以92年度上
    訴字第1824號判處有期徒刑1年10月確定，於93年1月30日入
    監執行，於94年9月16日縮短刑期假釋出監，於94年11月1日
    縮刑期滿，假釋未經撤銷，未執行之刑以已執行論而執行完
    畢；又於95年間因違反毒品危害防制條例案件，經臺灣桃園
    地法院以95年度訴字第1805號判處有期徒刑8月確定，再於
    96年間因違反毒品危害防制條例案件，經該院以96年度訴字
    第450號判處有期徒刑8月確定，2罪嗣經該院以96年度聲減
    字第2385號裁定減刑並定應執行有期徒刑7月確定，於96年3
    月1日入監執行，於96年9月30日縮刑期滿執行完畢；復於97
    年間因違反毒品危害防制條例案件，經同法院以97年度審訴
    字第597號判處有期徒刑9月確定，於97年9月15日入監執行
    ，於98年6月14日縮刑期滿執行完畢（於本案均構成累犯）
    。詎仍不知悔改，明知海洛因係經公告列管為毒品危害防制
    條例之第一級毒品，未經許可不得擅自持有、販賣，竟分別
    基於意圖營利販賣海洛因之犯意，先後為下列行為：
  (一)99年4月17日上午6時14分許，陳敬時（綽號「芭樂」）持用
    00-0000000號之室內電話撥打盛評所有使用之門號00000
    00000號行動電話，向盛評聯絡購買海洛因事由，經盛
    評允售後，雙方議定販售數量約0.1公克、價值新臺幣（下
    同）1千元之海洛因，並約定在盛評位於桃園縣大溪鎮文
    武新村3號（公訴人誤載為桃園縣大溪鎮○○路○段317號）
    住處交易。嗣於同日上午8時許，陳敬時依約前往上址與
    盛評會面，盛評即將海洛因1包（約0.1公克）交予陳敬時
    ，並收取現金1千元。
  (二)盛評於99年4月24日、25日左右，原為供己施用而以1錢兩
    萬元（1錢為3.75公克）之價格購入如附表二所示約2錢四萬
    元之海洛因，其後為備供販賣，即以自備之分裝袋將所購買
    之上開海洛因摻入糖粉後分裝為45包。嗣於99年4月28日下
    午3時23分許前之某時，王景崙以其持用之0000000000號行
    動電話撥打盛評持用之0000000000號行動電話，與盛評
    聯絡購買海洛因事宜，經盛評允售後，雙方議定販售數量
    約0.2公克、價值1千元之海洛因，並約定在盛評位於桃園
    縣大溪鎮文武新村3號住處交易。嗣於99年4月28日下午3時
    23分許，王景崙即依約前往上址與盛評會面，惟盛評未
    及將欲販售予王景崙之海洛因交付王景崙，且王景崙亦僅將
    價金1千元取出置於盛評房間床鋪上而尚未交付予盛評
    之際，即為警持搜索票進入上址住處搜索查獲，致未得逞。
    並扣得盛評所有供犯上揭販賣毒品所用之0000000000號行
    動電話1支（含SIM卡1張）、海洛因45小包（驗前合計淨重
    8.57公克，驗餘淨重8.53公克，空包裝總重6.75公克，純度
    29.18％）、放置於盛評之手提包內屬盛評所有預備供
    （但非專供）其犯販賣海洛因犯行所用之分裝袋2包，另扣
    得王景崙原欲用以向盛評購買第一級毒品海洛因之現金1
    千元，及與本案無關放置於盛評住處衣櫃內之分裝袋7包
    、現金6千9百元、吸食器1組、注射針筒5支、門號00000000
    00號行動電話1支（含SIM卡1張）、門號0000000000號行動
    電話1支（含SIM卡1張）、門號0000000000號行動電話1支（
    含SIM卡1張）。
二、案經行政院海岸巡防署東部地區巡防局第八三岸巡大隊移送
    臺灣桃園地方法院檢察署檢察官偵查起訴。
    理  由
壹、證據能力部分：
一、證人王景崙於警詢之供述，係屬被告以外之人於審判外之陳
    述，而被告及辯護人對此有爭執，公訴人並未主張其警詢陳
    述有何例外得為證據之情形，依刑事訴訟法第159條第1項規
    定，應認無證據能力。
二、證人陳敬時、王景崙於檢察官偵訊時經具結後所為之證述，
    其性質雖均屬傳聞證據，惟本院審酌證人陳敬時、王景崙之
    證述乃分別親身參與、見聞、經歷本件各次犯行之全部，其
    等證詞對認定犯罪事實之存否有其必要性，且證人陳敬時、
    王景崙於檢察官偵查中，分別經檢察官諭知證人有具結之義
    務及偽證之處罰並命朗讀結文具結擔保其證言之真實性後，
    以證人身分，於檢察官面前完整、連續陳述其親身經歷，且
    查無違法取證之瑕疵存在，應無顯不可信之情形，依刑事訴
    訟法第159條之1第2項之規定，自均得為證據。辯護人雖主
    張證人王景崙於偵訊之證詞未經被告詰問，惟詰問權係指訴
    訟上當事人有在審判庭輪流盤問證人，以求發現真實，辨明
    供述證據真偽之權利，其於現行刑事訴訟制度之設計，以刑
    事訴訟法第166條以下規定之交互詰問為實踐，屬於人證調
    查證據程序之一環；與證據能力係指符合法律所規定之證據
    適格，而得成為證明犯罪事實存在與否之證據適格，性質上
    並非相同。偵查中檢察官為蒐集被告犯罪證據，訊問證人旨
    在確認被告嫌疑之有無及內容，與審判期日透過當事人之攻
    防，調查證人以認定事實之性質及目的有別。偵查中訊問證
    人，法無明文必須傳喚被告使之得以在場；刑事訴訟法第24
    8條第1項前段雖規定「如被告在場者，被告得親自詰問」，
    事實上亦難期被告有於偵查中行使詰問權之機會。此項未經
    被告詰問之被告以外之人於偵查中向檢察官所為之陳述，依
    刑事訴訟法第159條之1第2項之規定，原則上屬於法律規定
    為有證據能力之傳聞證據，於例外顯有不可信之情況，始否
    定其得為證據。是得為證據之被告以外之人於偵查中向檢察
    官所為之陳述，因其陳述未經被告詰問，應認屬於未經合法
    調查之證據，非為無證據能力，而禁止證據之使用。此項詰
    問權之欠缺，非不得於審判中由被告行使以補正，而完足為
    經合法調查之證據（96年度台上4365號判決意旨參照）。證
    人王景崙於偵訊之證詞，依前揭所述，既無顯不可信之情狀
    ，當有證據能力，不因被告未於偵訊時行使詰問權而受影響
    。辯護人於本院雖聲請詰問證人王景崙，惟嗣又明示捨棄傳
    訊，並經原審及本院於審判期日就上開證據進行調查、辯論
    ，應認被告之訴訟防禦權已受保障，辯護人上揭主張，容有
    誤認。
三、辯護人於本院準備程序雖以書狀主張：被告於99年4月29日
    偵訊之自白，係檢察官以承諾交保利誘之不正方法而為自白
    ，不具有任意性云云。惟被告於自99年4月29日檢察官為上
    揭偵訊後，被告均未就其上揭自白之任意性有所主張，遲至
    本院準備程序才由辯護人初次以書狀提出，是否屬實，已有
    疑義。何況，被告於原審初次開庭時已供陳：因伊父親大腸
    癌已經是末期，伊跟檢察官說伊所有犯行都坦承，希望讓伊
    交保，讓伊回去陪伊父親走完這段路，那時檢察官說要羈押
    伊，伊一下子心情沒有辦法接受，才拒絕於偵訊筆錄簽名等
    語（原審卷第17頁反面），顯然被告於偵訊之自白係出於任
    意性，況且該次自白核與被告於原審、本院審理時自白之內
    容相符，故應認辯護人上揭主張，並非屬實，不足採信。
四、本院下列所引用卷內之文書證據、證物之證據能力部分，並
    無證據證明係公務員違背法定程序所取得，且檢察官、被告
    及辯護人於本院亦均未主張排除下列文書證據、證物之證據
    能力，且迄本院言詞辯論終結前均未表示異議，本院審酌前
    揭文書證據、證物並非公務員違背法定程序所取得，亦無顯
    有不可信之情況，依刑事訴訟法第158條之4反面解釋及第15
    9條之4之規定，應認均有證據能力。
貳、實體方面：
一、訊據上訴人即被告盛評對於上揭時、地販賣海洛因予陳敬
    時、王景崙之犯行迭於偵訊、原審及本院審理時坦承不諱。
    被告上開所供，除其於事實欄一(一)所示時、地販賣海洛因予
    證人陳敬時該次，究否已自陳敬時處取得價金1千元一節外
    ，其餘均核與證人陳敬時、王景崙於檢察官偵訊時所證述之
    情節悉相符合（偵卷第54、63、64頁）。且有被告所有之門
    號0000000000號行動電話通信監察譯文表1份（偵卷第51、5
    2頁）、查獲現場照片3張在卷可稽（偵卷第24、25頁）。復
    有被告所有門號0000000000號之行動電話1支（含SIM卡1張
    ）、分裝袋2包扣案足憑。又被告為警查扣之粉末45包，經
    送法務部調查局鑑定，確係「均含第一級第6項毒品海洛因
    成分，合計淨重8.57公克（驗餘淨重8.53公克，空包裝總重
    6.75公克），純度29.18％，純質淨重2.520公克。」，此有
    法務部調查局濫用藥物實驗室鑑定書1份在卷可憑（原審卷
    第55頁），益徵被告所供欲販賣海洛因予王景崙一節，堪信
    屬實。綜上各情，足認被告就販賣海洛因予陳敬時、王景輪
    之任意性自白，核與事實相符，應堪採信。另查：
  (一)被告於原審及本院均迭稱：伊確實有販賣海洛因予陳敬時，
    但當時是看他難過，所以毒品先給他，錢是先用欠的，這次
    販賣海洛因的價金1千元伊並未取得云云。惟據證人陳敬時
    於檢察官偵訊時證稱：伊以1千元跟盛評購買海洛因0.1公
    克，一手交錢一手交貨（偵卷第54頁），於原審審理時並詳
    述證稱：當天伊過去找盛評，他先把毒品交給伊，伊再拿
    現金1千元給他，伊確實當天有有交付給被告1千元等語（原
    審卷第65至68頁），並經檢察官、辯護人於該次庭期多次要
    證人陳敬時確認其當天究有無交付現金予被告，審判長並向
    證人陳敬時強調具結之義務及偽證罪之處罰，證人陳敬時仍
    確定其當天有交付現金，並具體證稱：當天被告先給伊毒品
    ，伊在被告住處將毒品施用完後，再拿錢給被告等語（原審
    卷第66頁反面至68頁），核與卷附當天之通聯紀錄所載：「
    （被告為Ａ、陳敬時為Ｂ）Ｂ：你沒睡喔？Ａ：沒阿。Ｂ：
    那我等下過去...一張喔。Ａ：好啦！」（偵卷第58頁），
    其與被告在電話中已約定價金為「一張」（即俗稱1千元）
    等情相符。證人陳敬時上揭證詞，直至被告陳稱：伊不知為
    何陳敬時會這樣講，伊既然承認伊有在賣，伊是真的沒有拿
    到他的錢，伊不知他今天為何這樣講云云（原審卷第68頁）
    ，方改稱：「（審判長問：被告是說賣給你沒有錯，但是並
    沒有拿到你的錢，再跟你確認一遍，你錢給了嗎？）我不太
    記得。（審判長問：就那麼一次，你會記不得？）因為還有
    跟別人，別人有給他錢，有些是沒給他錢。（審判長問：你
    以前在偵查中講說有給錢，今天剛開始作證也是講說有給錢
    ，不論你是怎麼掰，但是有給錢這部分都沒有變，到底有沒
    有給錢？）不記得，因為我有還過他錢。」（原審卷第68頁
    反面），衡情，證人陳敬時既僅跟被告購買1次毒品海洛因
    ，則其對該次購買過程當無與向他人購買毒品之情節相混淆
    之可能。證人陳敬時雖另以其有還過被告錢為由，然其就究
    何時欠被告錢、何時還、欠多少等細節均未敘明，其上揭更
    異之證詞，顯然僅係配合被告說詞，而臨時以上揭不合理之
    理由搪塞、掩飾，應認證人陳敬時上揭更異之證詞，係迴護
    被告之詞，不足採信。
  (二)次按刑事上之販賣行為，須以營利為目的，將標的物販入或
    賣出，有一於此，其犯罪行為始為完成，苟行為人尚未將標
    的物販入或賣出，即難謂其販賣行為已屬完成。而所謂賣出
    ，自應以標的物已否交付為斷，苟標的物已交付，縱買賣價
    金尚未給付，仍應論以販賣既遂罪（最高法院88年台上字第
    3760號刑事判決意旨參照）。經查，被告於原審審理時已供
    稱：伊不了解法律，但伊沒有拿到錢是實錢，伊主張沒有拿
    到錢，伊是想說可不可以輕判云云（原審卷第69頁），被告
    既不了解法律實務上買賣價金未給付對販賣既遂罪之成立並
    無影響，則依其理解，其一方面坦承販賣毒品之犯行，既可
    獲得毒品危害防制條例第17條第2項減刑之適用，另一方面
    否認有收受價金，希冀其因無取得犯罪所得，法院於刑度上
    能從輕量處，故被告方稱：伊是想說可不可以輕判云云，其
    杜撰虛情之動機實無違人之常情。是以，被告上揭辯解，應
    認僅為圖減輕刑責所為飾卸之詞，並無足採。
  (三)又已著手於犯罪行為之實行而不遂者，為未遂犯，所謂著手
    係指犯罪行為人對於犯罪構成要件之事實開始實行而言。經
    查，被告於上揭時地已於電話中與證人王景崙約定販售數量
    約0.2公克之海洛因、價格為1千元一節，業據被告及證人王
    景崙於檢察官偵訊時陳明在卷，是堪認被告已與買方王景崙
    就所欲交易之海洛因數量、價格已均表同意，雙方就該次交
    易之買賣標的物及價金意思表示合致，堪以認定。再者，被
    告於99年4月28日下午3時23分許，在其位於桃園縣大溪鎮文
    武新村3號住處，原已欲自其所有之海洛因45包中取交其中1
    包交付證人王景崙，此亦據被告於原審供承在卷。準此，堪
    認被告顯有販賣海洛因之故意，且已著手實施販賣毒品行為
    ，是被告縱於未及將海洛因交付於王景崙之際，即遭員警持
    搜索票進入上址搜索而當場查獲，致未完成該次買賣毒品行
    為，仍應論以販賣第一級毒品罪之未遂犯。
  (四)又非法販賣海洛因係政府嚴予查緝之違法行為，非可公然為
    之，且不論是以何形式包裝之海洛因，均可任意分裝或增減
    其份量，而每次買賣之價量，亦隨時隨雙方關係之深淺、當
    時之資力、需求程度及對行情之認知等因素，機動的調整，
    因之販賣之利得，除經坦承犯行，或價量均達到明確外，委
    難查得實情，職是之故，縱未確切查得販賣賺取之實際差價
    ，但除別有事證，足認係按同一價格轉讓，確未牟利外，尚
    難執此認非法販賣之事證有所不足，致知過坦承者難辭重典
    ，飾詞否認者反得逞僥倖，而失情理之平；且海洛因為違禁
    物品，取得不易，凡為販賣之不法勾當者，苟無利可圖，應
    無甘冒被查緝法辦重刑之危險，平白無端義務為該買賣之工
    作，是其販入之價格必較售出之價格低廉，而有從中賺取買
    賣差價牟利之意圖及事實，應屬合理之認定。本件被告於原
    審已坦承：伊買進來的海洛因有拿糖下去洗，洗到0.3的比
    例，如1錢4公克的話，可能是洗1公克，伊在賣的，不管是
    賣多重，都有洗過。伊在99年4月24、25日購入扣案的海洛
    因，伊以1錢（3.75公兄）兩萬元之價格買入兩錢，自己分
    裝成45包等語（原審卷第16頁反面、第73頁正、反面），則
    被告既係1錢兩萬元之價格購入，依此換算0.1公克之海洛因
    固相當於533元，惟被告於購入海洛因即先行摻入糖粉後，
    再行分裝販售，且被告與陳敬時、王景崙並非故親至交，苟
    無利得，豈會甘冒重刑之風險，而與上開證人相約交付毒品
    之理。且被告販售予陳敬時為0.1公克海洛因1千元，而販售
    予王景崙0.2公克之海洛因亦為1千元，顯然被告因不同販售
    對象而販賣不同之價格，堪認被告海洛因予陳敬時、王景崙
    ，確有利得，被告確有販賣海洛因營利之意圖，應可認定。
  (五)辯護人雖聲請傳喚證人王景崙，惟嗣於本院審理時捨棄傳喚
    （本院卷第70頁反面），本院審酌上揭事證已臻明確，無再
    行傳喚之必要，附此敘明。綜上所述，本件事證明確，被告
    犯行洵堪認定，應予依法論罪科刑。
二、按海洛因係經公告列為毒品危害防制條例第2條第2項第1款
    之第一級毒品。核被告所為，係分別犯毒品危害防制條例第
    4條第1項販賣第一級毒品既遂罪，及同條例第4條第6項（公
    訴人誤載為第5項）、第1項販賣第一級毒品未遂罪。被告於
    販賣海洛因前後持有海洛因之低度行為，應為販賣海洛因之
    高度行為所吸收，均不另論罪。被告有如事實欄所載之科刑
    及執行完畢情形，有本院被告前案紀錄表1份在卷足參，被
    告於前案有期徒刑執行完畢後，5年內故意再犯本件有期徒
    刑以上之各罪，均為累犯，除就法定刑為死刑、無期徒刑依
    法不得加重外，其餘均刑法第47條第1項之規定加重其刑。
    又被告販賣海洛因予王景崙之犯行，雖已著手販賣行為，惟
    未完成交易，為未遂犯，爰依刑法第25條第2項之規定，按
    既遂犯之刑減輕之。又被告就上揭兩次販賣海洛因之犯行，
    於偵查中及審判中均自白犯罪（被告雖就販賣海洛因予陳敬
    時部分否認有收受價金，惟此部分之否認並無礙其犯罪之成
    立，應認被告此部分之否認並無影響其犯罪之自白），各應
    依毒品危害防制條例第17條第2項規定減輕其刑。又被告所
    犯販賣第一級毒品罪，其交易毒品分量微少，所得金額亦不
    多，販賣對象各僅1人，並非不特定民眾，其販賣情節遠較
    長期販賣毒品之「大盤」、「中盤」毒販輕微，而販賣第一
    級毒品罪之最輕法定本刑為無期徒刑，觀其犯罪情節，實屬
    法重而情輕，衡諸一般之客觀情形，若處以最低刑度無期徒
    刑，猶嫌過重，顯有情堪憫恕之處，應依刑法第59條之規定
    酌減其刑，並就法定刑罰金刑部分依法先加後遞減之。又被
    告所犯上揭二罪，犯意各別，行為互殊，應分論併罰。
三、原審審理結果，就被告予以論罪科刑，固非無見。惟被告
    所犯上揭販賣第一級毒品既遂罪及未遂罪二罪，該二罪間之
    關係為何，原審漏未論述，容有未洽。原判決雖於事實欄
    認被告有販賣第一級毒品之犯意，但事實欄及理由欄內對於
    其主觀上是否具有營利意圖之要件，則疏為記載，自有未合
    。被告上訴雖先否認有販賣毒品之犯行，然嗣又坦承有上揭
    犯行，僅謂原審量刑過重，請求輕判云云，原判決雖已具體
    詳敘審酌刑法第57條所列事項之理由，被告上訴固無理由，
    惟原判決既有上揭可議之處，自屬無可維持，應由本院就被
    告販賣第一級毒品既遂罪、未遂罪及定執行刑均予撤銷改判
    。
四、爰審酌被告為謀一己之私利，即販賣海洛因予他人施用，易
    助長施用毒品惡習，並足以使購買施用者導致精神障礙與性
    格異常，甚至造成人民生命健康受損之成癮性及危險性，戕
    害國人身體健康，惟其犯後猶知坦承犯行，態度尚可，兼衡
    被告分別販賣毒品之金額及數量，並其素行、犯罪動機、目
    的、手段等一切情狀，分別量處有期徒刑8年10月、5年6月
    ，並定執行刑為有期徒刑13年8月。原審公訴人就被告上揭
    二罪犯行，請求分別併科罰金100萬、50萬，猶屬過重，併
    此敘。
五、沒收部分：
  (一)目前臺灣各家電信業者均認客戶於申請門號並取得SIM卡後
    ，即取得該SIM卡之所有權，此有司法院97年5月6日院臺廳
    刑一字第0970009760號函可稽。本案被告於本件案發時持用
    之行動電話門號0000000000號及其配用之NOKIA廠牌黑色行
    動電話1支，均為其所有，此業據被告供承在卷，又證人陳
    敬時、王景崙並分別就其等各係撥打上開門號向被告索討或
    購買海洛因一情證述明確。是扣案NOKIA廠牌黑色行動電話1
    支及其內含之門號0000000000號SIM卡1張，顯均係被告所有
    且為供盛評聯繫販賣第一級毒品犯罪所用之物，均應依毒
    品危害防制條例第19條第1項規定宣告沒收。
  (二)警方於被告住處查扣現金6千9百元，被告業於偵訊時供承此
    係販毒所得（偵卷第71頁），而本件被告所犯販賣第一級毒
    品既遂罪之犯行，所得財物1千元，應認係扣案現金6千9百
    元中之1千元，應依毒品危害防制條例第19條第1項之規定宣
    告沒收。扣除上揭1千元後之餘額5千9百元，既無證據認定
    係被告販毒所得，自不得予以宣告沒收。另扣案如附表四編
    號二所示證人王景崙原欲用以向被告購買海洛因之現金1千
    元，既尚未實際交付予被告，自仍屬證人王景崙所有，並非
    被告之犯罪所得，亦不得對被告予以宣告沒收。
  (三)扣案第一級毒品海洛因45包（驗前合計淨重8.57公克，純度
    29.18％），係屬第一級毒品，且該第一級毒品海洛因45包
    原係被告於99年4月24日、25日左右，為供己施用而購入，
    惟被告嗣起意販賣，則於被告尚未特定售出其中何部分之海
    洛因之前，各包海洛因均屬於可得任擇出售之狀態，是均屬
    被告販賣第一級毒品海洛因前後所持有之毒品，而與被告販
    賣海洛因予王景崙之犯罪事實相關，是就驗餘之海洛因（驗
    餘淨重8.53公克），應依毒品危害防制條例第18條第1項前
    段規定，於其販賣第一級毒品未遂罪所宣告之主刑項下諭知
    沒收銷燬；至鑑定取樣之第一級毒品海洛因，業經鑑析用罄
    ，自無庸宣告沒收銷燬。
  (四)扣案盛裝前開第一級毒品海洛因之包裝袋45個（空包裝總重
    6.75公克），均係被告所有供犯本件販賣第一級毒品未遂罪
    之前後持有海洛因所用之物，與該次販賣犯行有關聯性，應
    依毒品危害防制條例第19條第1項規定，於其販賣第一級毒
    品未遂罪所宣告之主刑項下諭知沒收。
  (五)被告為警查獲時，於其所有之手提包內扣得分裝袋2包，均
    屬被告所有，且係備供分裝被告於99年4月24、25日時購入
    之扣案海洛因俾便銷售所用之物，而屬備供被告販賣第一級
    毒品予王景崙所用之物無訛。至分裝袋雖可供包裝毒品之用
    ，然衡之一般社會經驗法則，上開分裝袋之用途，似非專供
    包裝毒品使用一途，尚可作為其他物品包裝之用，苟尚未使
    用，應祗能視為預備供裝用販賣毒品犯罪之物，與毒品危害
    防制條例第19條第1項規定所指供販賣毒品罪所用之物，難
    謂相合（最高法院94年度臺上字第4591號判決意旨參照），
    是扣案上開分裝袋2包，係被告所有預備供販賣第一級毒品
    未遂罪所用之物，應依刑法第38條第1項第2款之規定，於其
    販賣第一級毒品未遂罪所宣告之主刑項下諭知沒收。至被告
    為警查獲時，在其住處衣櫃內扣得之分裝袋7包，雖亦均屬
    被告所有，惟被告於原審供稱：該分裝袋7包是員警從伊衣
    櫃中搜出來。這7包之前都擺在衣櫃裡，伊已經忘記有這些
    東西，員警搜出來時，伊才想到還有這麼多等語，故難認此
    與被告所犯本件販賣第一級毒品犯行有何關聯，且本案復查
    無其他積極證據足認上開分裝袋7包係供或預備供被告犯上
    揭各該犯行所用之物，自不得宣告沒收，附此敘明。
  (六)扣案如附表四編號四至八所示吸食器1組、注射針筒5支、門
    號0000000000號SIM卡及其配用之行動電話1支、門號000000
    0000號SIM卡及其配用之行動電話1支、門號0000000000號SI
    M卡及其配用之行動電話1支等物，經核均與本件被告販賣第
    一級毒品犯行無關，自不得宣告沒收，併予敘明。
據上論斷，應依刑事訴訟法第369條第1項前段、第364條、第299
條第1項前段，毒品危害防制條例第4條第1項、第6項、第17條第
2項、第18條第1項前段、第19條第1項，刑法第11條前段、第25
條第2項、第47條第1項、第59條、第51條第5款、第38條第1項第
2款，判決如主文。
本案經檢察官李良忠到庭執行職務。
中    華    民    國    99    年    11    月    23    日
                  刑事第二庭審判長法  官  洪光燦
                                  法  官  李麗玲
                                  法  官  林恆吉
以上正本證明與原本無異。
如不服本判決，應於收受送達後10日內向本院提出上訴書狀，其
未敘述上訴之理由者並得於提起上訴後10日內向本院補提理由書
（均須按他造當事人之人數附繕本）「切勿逕送上級法院」。
                                  書記官  陳盈璇
中    華    民    國    99    年    11    月    25    日
附表一：
┌──┬───────┬──┬────────────┐
│編號│扣案物名稱    │數量│備註                    │
├──┼───────┼──┼────────────┤
│ 一 │NOKIA 廠牌黑色│壹支│被告盛評所有供其販賣第│
│    │行動電話      │    │一級毒品海洛因所用以分別│
│    │              │    │與證人陳敬時、王景崙聯繫│
│    │              │    │所用之物。              │
├──┼───────┼──┼────────────┤
│ 二 │門號0000000000│壹張│被告盛評所有供其販賣第│
│    │號SIM卡       │    │一級毒品海洛因所用以分別│
│    │              │    │與證人陳敬時、王景崙聯繫│
│    │              │    │所用之物。              │
└──┴───────┴──┴────────────┘
附表二：
┌──┬───────┬──┬────────────┐
│編號│扣案物名稱    │數量│備註                    │
├──┼───────┼──┼────────────┤
│ 一 │第一級毒品海洛│肆拾│合計驗餘淨重捌點伍公克│
│    │因            │伍包│，純度29.18％           │
│    │              │    │                        │
└──┴───────┴──┴────────────┘
附表三：
┌──┬───────┬──┬────────────┐
│編號│扣案物名稱    │數量│備註                    │
├──┼───────┼──┼────────────┤
│ 一 │盛裝如附表二所│肆拾│1、 空包裝總重6.75公克。│
│    │示第一級毒品海│伍個│2、 被告盛評所有供販賣│
│    │洛因之包裝袋肆│    │    第一級毒品未遂罪所用│
│    │拾伍個        │    │    之物。              │
├──┼───────┼──┼────────────┤
│ 二 │放置於被告盛│貳包│被告盛評所有預備供販賣│
│    │評所有之手提包│    │第一級毒品未遂罪所用之物│
│    │內之分裝袋    │    │。                      │
└──┴───────┴──┴────────────┘
附表四：
┌──┬───────────────────────┐
│編號│扣案物名稱                                    │
├──┼───────────────────────┤
│ 一 │放置於被告盛評住處衣櫃內之分裝袋7包。       │
├──┼───────────────────────┤
│ 二 │王景崙原欲用以向盛評購買第一級毒品海洛因之現│
│    │金1,000 元                                    │
├──┼───────────────────────┤
│ 三 │盛評所有之現金6,900 元。                    │
├──┼───────────────────────┤
│ 四 │吸食器1 組                                    │
├──┼───────────────────────┤
│ 五 │注射針筒5 支                                  │
├──┼───────────────────────┤
│ 六 │門號0000000000號SIM卡1張及其配用之行動電話1 支│
├──┼───────────────────────┤
│ 七 │門號0000000000號SIM卡1張及其配用之行動電話1 支│
├──┼───────────────────────┤
│ 八 │門號0000000000號SIM卡1張及其配用之行動電話1 支│
└──┴───────────────────────┘
附錄法條：
毒品危害防制條例第4條第1項、第6項
製造、運輸、販賣第一級毒品者，處死刑或無期徒刑；處無期徒
刑者，得併科新臺幣 2 千萬元以下罰金。
前五項之未遂犯罰之。

司法院資訊處製作；財團法人民間司法改革基金會備份。
